臺灣嘉義地方法院嘉義簡易庭民事小額判決
111年度嘉小字第679號
原      告  侯邁凱  
被      告  林智穎	  
上列當事人間侵權行為損害賠償事件，原告提起刑事附帶民事訴
訟，經本院刑事庭111年度嘉簡附民字第13號裁定移送，本院於
民國111年9月30日言詞辯論終結，判決如下：
    主    文
被告應給付原告新臺幣14,100元。
原告其餘之訴駁回。
本判決第1項得假執行。
    理由要領
民事訴訟法第222條第2項規定「當事人已證明受有損害而不能
  證明其數額或證明顯有重大困難者，法院應審酌一切情況，依
  所得心證定其數額」，第436條之8第1項規定「關於請求給付
  金錢或其他代替物或有價證券之訴訟，其標的金額或價額在新
  台幣十萬元以下者，適用本章所定之小額程序」，第436條之1
  4第2款規定「有下列各款情形之一者，法院得不調查證據，而
  審酌一切情況，認定事實，為公平之裁判︰二、調查證據所需
  時間、費用與當事人之請求顯不相當者」，第436條之18第1項
  規定「判決書得僅記載主文，就當事人有爭執事項，於必要時
  得加記理由要領」。
本院依兩造之主張及舉證，判斷如下：
  ㈠原告主張其遭被告傷害致牙齒斷裂，惟未表明牙齒斷裂損害
    金額及其證據，此部分主張，尚非可採。
  ㈡原告主張其遭被告毀損手機、眼鏡，請求被告賠償新臺幣（
    下同）各18,000元、1,900元。本院審酌上開手機係於民國1
    09年1月間購買，當時新品市價約2萬元，眼鏡甫於111年年
    初購買，均於111年3月18日遭毀損，依民事訴訟法第222條
    第2項、436條之14第2款規定，認定原告之手機、眼鏡損害
    分別為5,000元、1,500元。
  ㈢原告主張其每日所得1,200元，遭被告傷害致不能工作12日，
    請求被告賠償14,400元。依聖馬爾定醫院111年8月31日函回
    覆本院內容，原告於111年3月18日就診之傷勢宜休養約2至3
    日，因原告未遵醫囑回診，無法判斷是否有後續症狀及持續
    之時間，爰認定原告不能工作3日，受有不能工作減少收入
    損害3,600元。
  ㈣原告主張其遭被告傷害及恐嚇危害安全，精神痛苦不堪，受
    有非財產上損害，請求被告賠償慰撫金6,000元。本院審酌
    兩造之學歷、職業、經濟概況，及原告受有鼻挫傷、臉部擦
    挫傷、上唇擦挫傷及左膝擦挫傷，被告係故意為之等一切情
    狀，認定原告受有非財產上損害4,000元。
綜上所述，原告所受損害合計14,100元（計算式：5,000+1,500
  +3,600+4,000＝14,100），從而原告依侵權行為法律關係，請
  求被告給付14,100元，為有理由，應予准許；逾此部分，為無
  理由，應予駁回。
中　　華　　民　　國　　111 　年　  10　　月　　14　　日
               臺灣嘉義地方法院嘉義簡易庭
                         法　官  廖政勝
以上正本係照原本作成。　　　　　　　　　　　　　　　　　
如不服本判決，應於判決送達後20日內，以其違背法令為理由（
表明判決所違背之法令及其具體內容，與依訴訟資料可認為判決
有違背法令之具體事實），向本院提出上訴狀，並按應送達於他
造之人數提出繕本或影本，及繳納第二審裁判費。
中　　華　　民　　國　　111 　年　　10　　月　　14　　日
                         書記官  林金福